【裁判字號】    99,台抗,339
【裁判日期】    990513
【裁判案由】    聲請假扣押
【裁判全文】
最高法院民事裁定              九十九年度台抗字第三三九號
再 抗告 人  華龍國際科技股份有限公司
法定代理人  甲○○
訴訟代理人  林育竹律師
上列再抗告人因與相對人鴻海精密工業股份有限公司間聲請假扣
押事件，對於中華民國九十九年二月八日智慧財產法院第二審裁
定（九十八年度民專抗字第三七號），提起再抗告，本院裁定如
下：
    主  文
再抗告駁回。
再抗告訴訟費用由再抗告人負擔。
    理  由
按對於抗告法院所為抗告有無理由之裁定再為抗告，僅得以其適
用法規顯有錯誤為理由，民事訴訟法第四百八十六條第四項規定
甚明。所謂適用法規顯有錯誤，係指原法院就其取捨證據所確定
之事實適用法規顯有錯誤而言，不包括認定事實不當之情形在內
。復依同法第四百九十五條之一第二項準用同法第四百六十九條
之一規定，以同法第四百六十九條各款以外之事由再為抗告，須
經第三審法院之許可，而該許可，以從事法之續造、確保裁判之
一致性或其他所涉及之法律見解具有原則上重要性者為限，否則
其再為抗告自非合法。本件相對人以再抗告人侵害其專利權，致
其受損害，而再抗告人主要資產均設置於中國大陸，其台灣辦公
室（廠房）已呈停擺現象，日後恐無足夠資產可供執行為由，聲
請對再抗告人之財產為假扣押。原法院第一審（下稱第一審法院
）裁定准許之，再抗告人不服，提起抗告。原法院（抗告法院）
以：相對人主張再抗告人侵害其專利權，已提出專利證書、專利
公報、公證書及財團法人台灣經濟科技發展研究院專利權侵害鑑
定研究報告為相當之釋明；至其提出再抗告人之廠房照片及記載
再抗告人轉投資江蘇省蘇州市昆山康龍電子股份有限公司訊息之
公司網頁，以為假扣押原因之釋明，雖有不足，惟相對人既已陳
明願供擔保以補釋明之不足，是第一審法院裁定准相對人提供擔
保後，得對再抗告人之財產為假扣押，並無不合。因認再抗告人
之抗告為無理由，而裁定駁回其抗告，經核於法並無違誤。再抗
告人再為抗告，無非以其並無轉投資江蘇省蘇州市昆山康龍電子
股份有限公司云云為據，惟所指摘者核屬原法院認定相對人已為
假扣押原因釋明事實當否之問題，與適用法規是否顯有錯誤無涉
，亦無所涉及之法律見解具有原則上重要性之情事。依前揭說明
，自不應許可，其再抗告難謂合法。
據上論結，本件再抗告為不合法。依民事訴訟法第四百九十五條
之一第二項、第四百八十一條、第四百四十四條第一項前段、第
九十五條、第七十八條，裁定如主文。
中    華    民    國  九十九  年    五    月   十三   日
                      最高法院民事第七庭
                          審判長法官  劉  福  聲
                                法官  鄭  玉  山
                                法官  黃  義  豐
                                法官  劉  靜  嫻
                                法官  袁  靜  文
本件正本證明與原本無異
                                      書  記  官
中    華    民    國  九十九  年    五    月  二十六  日
                                                       s

司法院資訊處製作；財團法人民間司法改革基金會備份。
